臺灣彰化地方法院民事裁定
111年度小上字第20號
上  訴  人  徐光隆  
被上訴人    江中瑋  
上列當事人間損害賠償事件，上訴人對於中華民國111年7月26日
本院北斗簡易庭小額訴訟第一審判決 (111年度斗小字第104號)
提起上訴，本院裁定如下：
    主  文
上訴駁回。
第二審訴訟費用新臺幣1500元由上訴人負擔。
    理  由
一、按對於小額程序之第一審裁判上訴，非以其違背法令為理由
    ，不得為之；且提起上訴，上訴狀內應記載上訴理由，表明
    原判決所違背之法令及其具體內容，暨依訴訟資料可認為原
    判決有違背法令之具體事實，民事訴訟法第436條之24第2項
    及第436條之25條分別定有明文。又依同法第436條之32第2
    項準用第468條及第469條第1款至第5款規定，判決不適用法
    規或適用不當者，為違背法令，其中判決有同法第469條第1
    款至第5款所列各款情形之一者，為當然違背法令。是當事
    人於小額訴訟程序提起上訴，如依同法第468條規定，以第
    一審判決有不適用法規或適用法規不當為理由時，其上訴狀
    或理由書應表明該判決所違背之法令條項，或有關解釋字號
    ，或成文法以外之習慣或法理、法則等及其具體內容；如以
    同法第469條第1款至第5款所列各款情形為上訴理由時，其
    上訴狀或理由書應表明該判決合於各該條款之具體事實。上
    訴狀或理由書如未依上述方法表明者，或其所表明者與上開
    法條規定不合，即難認為已合法表明上訴理由，其上訴自非
    合法。
二、上訴意旨略以：被上訴人從頭到尾皆以索取賠償費用為目的
    ，無顧上訴人所稱，維修後即會回復原狀之承諾，故原審判
    決被上訴人勝訴，違背民法第213條第1項，負損害賠償責任
    者，除法律另有規定或契約另有訂定外，應回復他方損害發
    生前之原狀之準則。再者，若真可索取賠償金額作為代替，
    依民法第216條內容：損害賠償，除法律另有規定或契約另
    有訂定外，應以填補債權人所受損害及所失利益為限。而被
    上訴人誇大回復防水層所需之施工面積，藉此拉高具領賠償
    金額，有不當得利之嫌，故不承認被上訴人第二項防水項目
    所計算之賠償範圍及比例等語。
三、按民法第213條於民國88年間已增修第3項明文「第1項情形
    ，債權人得請求支付回復原狀所必要之費用，以代回復原狀
    。」，其立法理由明揭「民法損害賠償之方法，以回復原狀
    為原則，金錢賠償為例外。然回復原狀，若必由債務人為之
    ，對被害人有時可能緩不濟急，或不能符合被害人之意願。
    為期合乎實際需要，並使被害人獲得更周密之保障，爰增設
    第三項，使被害人得請求支付回復原狀所必要之費用，以代
    回復原狀。」。故原審判准上訴人應以金錢賠償被上訴人，
    適用法規部分，自無上訴人恣指之違法，上訴人所稱原判決
    未適用民法第213條第1項云云，即難認為已合法表明上訴理
    由。另回復防水層所需之施工面積，與應賠償金額部分，係
    屬取捨證據、認定事實等屬於原審法院職權行使之事項，除
    有認定違法之情形外，應不生違背法令之問題，最高法院28
    年上字第1515號判例意旨可加參照。上訴人空言被上訴人誇
    大，故不承認被上訴人第二項防水項目所計算之賠償範圍及
    比例等語，亦難認為已合法表明上訴理由。爰本院依首段之
    說明應裁定駁回上訴。
四、依民事訴訟法第436條之32第1項、第2項、第444條第1項前
    段、第95條、第78條、第436條之19第1項，裁定如主文。　
中　　華　　民　　國　　111 　年　　8 　　月　　29　　日
                民事第三庭    　審判長法　官　洪榮謙
                                      法  官　鍾孟容
                                      法  官　林于人
以上正本係照原本作成。
本件不得上訴。
中　　華　　民　　國　　111 　年　　8 　　月　　29　　日
                                      書記官　林盛輝